臺灣嘉義地方法院刑事裁定
111年度聲字第801號
聲  請  人  臺灣嘉義地方檢察署檢察官
受  刑  人  陳俊豪




上列聲請人因受刑人數罪併罰有二裁判以上，聲請定其應執行之
刑（110年度執字第2386號），本院裁定如下：
    主  文
陳俊豪所犯如附表所示之罪，所處如附表所示之刑，應執行有期
徒刑貳年拾壹月。
    理  由
一、聲請意旨略以：受刑人陳俊豪因詐欺等案件，先後經法院判
    決確定如附表，應依刑法第53條、第51條第5款定其應執行
    之刑，爰依刑事訴訟法第477條第1項聲請裁定等語。
二、按裁判確定前犯數罪者，併合處罰之；數罪併罰，有二裁判
    以上者，依第51條之規定，定其應執行之刑，刑法第50條前
    段、第53條分別定有明文。又數罪併罰，分別宣告其罪之刑
    ，宣告多數有期徒刑者，於各刑中之最長期以上，各刑合併
    之刑期以下，定其刑期，但不得逾30年，刑法第51條第5款
    亦定有明文。乃因刑罰之科處，應以行為人之責任為基礎，
    考量人之生命有限，刑罰對被告造成之痛苦程度，係以刑度
    增加而生加乘效果，而非等比方式增加，如以實質累加方式
    執行，刑責恐將偏重過苛，不符現代刑事政策及刑罰之社會
    功能，故透過定應執行刑，採限制加重原則，授權法官綜合
    斟酌被告犯罪行為之不法與罪責程度、各罪彼此間之關聯性
    （例如數罪犯罪時間、空間、各行為所侵害法益之專屬性或
    同一性、數罪對法益侵害之加重效應等）、數罪所反應被告
    人格特性與傾向、對被告施以矯正之必要性等，妥適裁量最
    終具體應實現之刑罰，以符罪責相當之要求。因此，法院於
    酌定執行刑時，應體察法律恤刑之目的，為妥適之裁量，俾
    符合實質平等原則（最高法院105年度台抗字第626號裁定意
    旨參照）。
三、經查：本件受刑人因詐欺等案件，於附表所示之犯罪日期，
    犯如附表所示之罪，先後經法院判處如附表所示之刑確定在
    案，有前揭判決書及臺灣高等法院被告前案紀錄表各1份在
    卷可稽，茲因如附表編號1所示之罪，其判決確定日期為民
    國110年11月5日，而如附表編號2至11所示之罪，其犯罪日
    期詳如附表編號2至11之犯罪日期欄所載，係在110年11月5
    日之前；又附表編號1至10所示不得易科罰金之罪，與附表
    編號11所示得易科罰金之罪，依刑法第50條第1項但書之規
    定固不得併合處罰，本件係聲請人依受刑人之請求而提出聲
    請，有臺灣嘉義地方檢察署定刑聲請書1紙在卷可稽。是檢
    察官依刑法第50條第2項之規定，就附表所示各罪聲請定其
    應執行之刑核屬正當，本院審酌受刑人所犯如附表所示之罪
    ，罪數為11罪，各罪均非偶發性犯罪，各罪分別為三人以上
    共同犯詐欺取財罪（9罪）、幫助犯洗錢防制法第十四條第
    一項之洗錢罪、幫助犯詐欺取財未遂罪，各罪罪名相近、罪
    質與保護法益相同及其犯罪時間、犯罪情節等一切情狀，兼
    衡如附表編號1至2、4至10所示之宣告刑，前已經臺灣臺南
    地方法院以110年度金訴字第267、341號判決定應執行有期
    徒刑2年8月確定，並參考受刑人請求從輕定刑之意見，有上
    開定刑聲請書1紙在卷可參，揆諸前開法律見解，倘就其刑
    度予以實質累加尚與現代刑事政策及刑罰之社會功能不符，
    衡量其責任與整體刑法目的及相關刑事政策，定其應執行之
    刑。
四、末按數罪併罰中之一罪，依刑法規定得易科罰金者，若因與
    不得易科之他罪併合處罰結果而不得易科罰金時，原可易科
    部分所處之刑，自亦無庸為易科罰金折算標準之記載（參照
    司法院大法官會議釋字第144號、第679號解釋意旨）。本件
    受刑人所犯如附表所示各罪，分屬得易科罰金之罪與不得易
    科罰金之罪，但因合併處罰之結果，本院於定其應執行之刑
    時，自無庸為易科罰金折算標準之記載，併予敘明。
據上論斷，應依刑事訴訟法477條第1 項，刑法第53條、第51條
第5款，裁定如主文。
中　　華　　民　　國　　111 　年　　10　　月　　3 　　日
                  刑事第六庭  法  官  黃美綾
上列正本證明與原本無異。
如不服本裁定，應於裁定送達後5日內向本院提出抗告狀（應附
繕本）。　　　　　　　　　            
中　　華　　民　　國　　111 　年　　10　　月　　4 　　日
                              書記官  李承翰
附表：受刑人陳俊豪定應執行刑案件一覽表
編   號  1 2 3 罪   名  三人以上共同犯詐欺取財 三人以上共同犯詐欺取財 幫助犯洗錢防制法第十四條第一項之一般洗錢罪 宣告刑  有期徒刑1年6月 有期徒刑1年4月 有期徒刑4月 犯罪日期  109年10月22日 109年10月24日 109年10月17日 偵查（自訴）機關年度案號  臺灣臺南地方檢察署110年度偵字第13438號等 臺灣臺南地方檢察署110年度偵字第13438號等 臺灣臺南地方檢察署110年度偵字第13438號等 最後事實審 法院 臺灣臺南地方法院 臺灣臺南地方法院 臺灣臺南地方法院  案號 110年度金訴字第267、341號 110年度金訴字第267、341號 110年度金訴字第267、341號  判決日期 110年9月22日 110年9月22日 110年9月22日 確定判決 法院 臺灣臺南地方法院 臺灣臺南地方法院 臺灣臺南地方法院  案號 110年度金訴字第267、341號 110年度金訴字第267、341號 110年度金訴字第267、341號  判決 確定日期 110年11月5日 110年11月5日 110年11月5日 是否為得易科罰金之案件  否 否 否 備     註  1.編號1至2、4至10所示之罪，前經臺灣臺南地方法院以110年度金訴字第267、341號判決定應執行有期徒刑2年8月確定。   

編   號  4 5 6 罪   名  三人以上共同犯詐欺取財 三人以上共同犯詐欺取財 三人以上共同犯詐欺取財 宣告刑  有期徒刑1年6月 有期徒刑1年4月 有期徒刑1年6月 犯罪日期  109年10月26日 109年10月26日 109年10月22日 偵查（自訴）機關年度案號  臺灣臺南地方檢察署110年度偵字第13438號等 臺灣臺南地方檢察署110年度偵字第13438號等 臺灣臺南地方檢察署110年度偵字第13438號等 最後事實審 法院 臺灣臺南地方法院 臺灣臺南地方法院 臺灣臺南地方法院  案號 110年度金訴字第267、341號 110年度金訴字第267、341號 110年度金訴字第267、341號  判決日期 110年9月22日 110年9月22日 110年9月22日 確定判決 法院 臺灣臺南地方法院 臺灣臺南地方法院 臺灣臺南地方法院  案號 110年度金訴字第267、341號 110年度金訴字第267、341號 110年度金訴字第267、341號  判決 確定日期 110年11月5日 110年11月5日 110年11月5日 是否為得易科罰金之案件  否 否 否 備     註  1.編號1至2、4至10所示之罪，前經臺灣臺南地方法院以110年度金訴字第267、341號判決定應執行有期徒刑2年8月確定。   

編   號  7 8 9 罪   名  三人以上共同犯詐欺取財 三人以上共同犯詐欺取財 三人以上共同犯詐欺取財 宣告刑  有期徒刑1年4月 有期徒刑1年6月 有期徒刑1年6月 犯罪日期  109年10月26日 109年10月25日 109年10月24日 偵查（自訴）機關年度案號  臺灣臺南地方檢察署110年度偵字第13438號等 臺灣臺南地方檢察署110年度偵字第13438號等 臺灣臺南地方檢察署110年度偵字第13438號等 最後事實審 法院 臺灣臺南地方法院 臺灣臺南地方法院 臺灣臺南地方法院  案號 110年度金訴字第267、341號 110年度金訴字第267、341號 110年度金訴字第267、341號  判決日期 110年9月22日 110年9月22日 110年9月22日 確定判決 法院 臺灣臺南地方法院 臺灣臺南地方法院 臺灣臺南地方法院  案號 110年度金訴字第267、341號 110年度金訴字第267、341號 110年度金訴字第267、341號  判決 確定日期 110年11月5日 110年11月5日 110年11月5日 是否為得易科罰金之案件  否 否 否 備     註  1.編號1至2、4至10所示之罪，前經臺灣臺南地方法院以110年度金訴字第267、341號判決定應執行有期徒刑2年8月確定。   

編   號  10 11 以下欄位空白 罪   名  三人以上共同犯詐欺取財 幫助犯詐欺取財未遂  宣告刑  有期徒刑1年4月 有期徒刑1月，如易科罰金以新臺幣1,000 元折算1 日  犯罪日期  109年10月27日 109年7月14日至同年月21日  偵查（自訴）機關年度案號  臺灣臺南地方檢察署110年度偵字第13438號等 臺灣嘉義地方檢察署109年度偵字第9243號  最後事實審 法院 臺灣臺南地方法院 臺灣嘉義地方法院   案號 110年度金訴字第267、341號 110年度嘉簡字第1182號   判決日期 110年9月22日 111年7月19日  確定判決 法院 臺灣臺南地方法院 臺灣嘉義地方法院   案號 110年度金訴字第267、341號 110年度嘉簡字第1182號   判決 確定日期 110年11月5日 111年7月19日  是否為得易科罰金之案件  否 是  備     註  1.編號1至2、4至10所示之罪，前經臺灣臺南地方法院以110年度金訴字第267、341號判決定應執行有期徒刑2年8月確定。   
如不服本裁定，應於裁定送達後5日內向本院提出抗告狀（應附
繕本）。